臺灣屏東地方法院刑事判決　　　　　　　 96年度易字第656號
公　訴　人　臺灣屏東地方法院檢察署檢察官
被　　　告　己○○
　　　　　　　　　　　號
上列被告因竊盜案件，經檢察官提起公訴（96年度偵字第4126號
），被告就被訴事實為有罪之陳述，經本院裁定行簡式審判程序
，判決如下：
    主  文
己○○共同攜帶兇器毀越安全設備竊盜，累犯，處有期徒刑柒月
，扣案之油壓破壞剪貳支及長鐮刀貳把均沒收。又共同攜帶兇器
毀越安全設備竊盜，累犯，處有期徒刑柒月，扣案之油壓破壞剪
貳支及長鐮刀貳把均沒收。又共同攜帶兇器毀越安全設備竊盜，
累犯，處有期徒刑柒月，扣案之油壓破壞剪貳支及長鐮刀貳把均
沒收。應執行有期徒刑壹年陸月，扣案之油壓破壞剪貳支及長鐮
刀貳把均沒收。
    事  實
一、己○○前曾於民國95年間因竊盜案件，經臺灣高雄地方法院
    以95年度簡字第4794號判決判處有期徒刑5 月確定，甫於95
    年11月9 日易科罰金執行完畢。詎其猶不知悛悔，竟與丁○○（由臺灣高雄地方法院檢察署檢察官偵辦中）共同意圖為
    自己不法之所有，並基於加重竊盜之犯意聯絡，為下列竊盜
    犯行：(1)於96年4 月底某日，由丁○○駕駛車牌號碼5S-221
    0 號自小貨車搭載己○○，攜帶己○○所有客觀上具有危險
    性，足以危害人之生命、身體安全，可供兇器使用之油壓破
    壞剪2 支及長鐮刀2 把，至戊○○所有位於屏東縣里港鄉○○段109 地號土地之檳榔園，見該處無人看管，認有機可趁
    ，丁○○遂先持兇器油壓破壞剪剪破安全設備之檳榔園鐵絲
    網圍籬後，自該被破壞之缺口進入檳榔園內，再持兇器長鐮
    刀割取戊○○所有之檳榔約20芎而竊取之，己○○則在旁將
    丁○○割下之檳榔搬運上車，得手後旋即逃離現場，並由丁○○將竊得之檳榔變賣後交付贓款新臺幣（下同）2,000 元
    予己○○。(2)於96年4 月底某日，由丁○○駕駛上開自小貨
    車搭載己○○，攜帶上開兇器油壓破壞剪2 支及長鐮刀2 把
    ，至甲○○所有位於屏東縣里港鄉○○村○○段○○路旁之
    檳榔園，見該處無人看管，認有機可趁，丁○○遂先持兇器
    油壓破壞剪剪破安全設備之檳榔園鐵絲網圍籬後，自該被破
    壞之缺口進入檳榔園內，再持兇器長鐮刀割取甲○○所有之
    檳榔約20芎而竊取之，己○○則在旁將丁○○割下之檳榔搬
    運上車，得手後旋即逃離現場，並由丁○○將竊得之檳榔變
    賣後交付贓款2,000 元予己○○。(3)於96年4 月底5 月初間
    某日，由丁○○駕駛上開自小貨車搭載己○○，攜帶上開兇
    器油壓破壞剪2 支及長鐮刀2 把，至乙○○所有位於屏東縣
    里港鄉○○段某地號土地之檳榔園，見該處無人看管，認有
    機可趁，丁○○遂先持兇器油壓破壞剪剪破安全設備之檳榔
    園鐵絲網圍籬後，自該被破壞之缺口進入檳榔園內，再持兇
    器長鐮刀割取乙○○所有之檳榔約30芎而竊取之，己○○則
    在旁將丁○○割下之檳榔搬運上車，得手後旋即逃離現場，
    並由丁○○將竊得之檳榔變賣後交付贓款2,000 元予己○○
    。嗣於96年6 月23日10時許，警方據報上開自小貨車停放在
    屏東縣里港鄉○○村○○路1-20號後方空地多日，警方查知
    該車為失竊車輛後至現場埋伏，迨於同日18許，己○○駕車
    搭載丁○○前去該處欲取上開自小貨車之際，乃為警逮捕己○○，並在該自小貨車上扣得己○○所有供本件竊盜犯行用
    之油壓破壞剪2 支及長鐮刀2 把，丁○○則趁隙逃逸。
二、案經高雄市政府警察局前鎮分局報請臺灣屏東地方法院檢察
    署檢察官偵查起訴。
    理  由
一、本件被告己○○所犯係死刑、無期徒刑、最輕本刑為3 年以
    上有期徒刑以外之罪，其於準備程序中就被訴事實為有罪之
    陳述，經法官告知簡式審判程序之旨，並聽取當事人之意見
    後，本院認為適宜由受命法官獨任進行簡式審判程序，合先
    敘明。
二、本件被告己○○與他人於上揭時地攜帶兇器毀越安全設備竊
    取被害人戊○○、甲○○、乙○○所有之檳榔之事實，業據
    被告於警詢時、偵查中及本院審理時坦承不諱，核與證人即
    被害人戊○○、甲○○、乙○○於警詢時證述之情相符，並
    職務報告1 紙及照片數幀在卷足憑，復有油壓破壞剪2 支及
    長鐮刀2 把扣案可稽，堪認被告之上開自白確與事實相符，
    至被告於本院審理時雖供稱伊係與綽號「瘦仔」之人共犯本
    件竊盜犯行，不是和丁○○一起去云云，惟被告於警詢時、
    偵查中先後所製作之5 次筆錄均陳稱與丁○○共犯本件竊盜
    犯行，有上開筆錄在卷足憑，且經本院就其於96年6 月23日
    警詢筆錄、同年月24日偵訊筆錄之光碟勘驗屬實（見本院卷
    第45頁反面至第54頁），參以證人陳永信於警詢時證稱：車
    牌號碼5S-2210 號自小貨車是丁○○開來停放在屏東縣里港
    鄉○○村○○路1-20號後方空地，大約看過丁○○與己○○
    開過那部自小貨車10幾次等語（見警卷第5 頁），該自小貨
    車內復留有丁○○之汽車駕照等情衡之，與被告共犯本件竊
    盜犯行之人確為丁○○，被告上開於本院審理時所稱顯係迴
    護丁○○之詞，自不足採，應以其於警詢時、偵查中所述與
    事實相符而可採信，本件事證明確，被告之犯行洵堪認定。
三、按刑法第321 條第1 項第3 款之攜帶兇器竊盜罪，係以行為
    人攜帶兇器竊盜為其加重條件，所謂兇器，其種類並無限制
    ，凡客觀上足對人之生命、身體構成威脅，具有危險性之兇
    器均屬之，本件被告己○○與丁○○行竊時所攜帶之油壓破
    壞剪2 支及長鐮刀2 把，均為金屬製品，質地堅硬、銳利之
    物，足以對人之生命、身體造成威脅，可認定為兇器；又鐵
    絲網圍籬具有防閑之作用，當屬安全設備。是核被告所為，
    均係犯刑法第321 條第1 項第2 款、第3 款之攜帶兇器毀越
    安全設備竊盜罪。被告與丁○○就本件竊盜犯行，互有犯意
    聯絡及行為分擔，應論以共同正犯。被告所犯3 罪間，均犯
    意各別，行為互殊，皆可獨立評價，均應予分論併罰。被告
    曾於95年間因竊盜案件，經臺灣高雄地方法院以95年度簡字
    第4794號判決判處有期徒刑5 月確定，甫於95年11月9 日易
    科罰金執行完畢等情，有臺灣高等法院被告前案紀錄表1 份
    在卷可稽，其於受徒刑之執行完畢，5 年以內故意再犯本件
    有期徒刑以上之罪，為累犯，所犯3 罪均應依刑法第47條第
    1 項之規定加重其刑。爰審酌被告不思正途營生，竟貪圖小
    利而為竊盜犯行，惟犯罪後均坦承犯行，態度良好，且竊得
    之物價值不高，所生危害尚屬輕微，及其犯罪之目的、手段
    等一切情狀，量處如主文所示之刑，並定其應執行之刑，以
    資懲儆。扣案之油壓破壞剪2 支及長鐮刀2 把均為被告所有
    ，供其與丁○○犯罪所用之物，業據其陳明在卷，應依刑法
    第38條第1 項第2 款宣告沒收。至本件被告之犯罪時間係在
    96年4 月底至5 月初之情，業據被告及被害人陳明在卷，難
    認被告犯行係於96年4 月24日前為之，爰不予減刑，併此敘
    明。
據上論斷，應依刑事訴訟法第299 條第1 項前段、第273 條之1
第1 項，刑法第28條、第321 條第1 項第2 款、第3 款、第47條
第1 項、第38條第1 項第2 款、第51條第5 款，判決如主文。
本案經檢察官丙○○到庭執行職務。
中　　華　　民　　國　　96　　年　　12　　月　　11　　日
                  刑事第五庭    法  官  林家聖
以上正本證明與原本無異。
如不服本判決應於收受本判決送達後10日內向本院提出上訴書狀
，其未敘述上訴理由者，並得於提起上訴後10日內向本院補提理
由書狀（均須按他造當事人之人數附繕本）「切勿逕送上級法院
」
中　　華　　民　　國　　96　　年　　12　　月　　11　　日
                                書記官  陳蓉柔
附錄本判決論罪之法條：
刑法第321條第1項第2款、第3款
犯竊盜罪而有左列情形之一者，處六月以上、五年以下有期徒刑
：
二　毀越門扇、牆垣或其他安全設備而犯之者。
三  攜帶兇器而犯之者。
